臺灣彰化地方法院刑事判決              100年度易字第947號
公  訴  人  臺灣彰化地方法院檢察署檢察官
被      告  王新凱
選任辯護人  盧志科律師
被      告  江建榮
上列被告等因賭博案件，經檢察官提起公訴（100 年度偵字第
6229號），本院判決如下：
    主  文
王新凱共同犯圖利聚眾賭博罪，處有期徒刑陸月，如易科罰金，
以新臺幣壹仟元折算壹日。扣案如附表所示之物，均沒收之。
江建榮共同犯圖利聚眾賭博罪，處有期徒刑肆月，如易科罰金，
以新臺幣壹仟元折算壹日。扣案如附表所示之物，均沒收之。
    犯罪事實
一、王新凱自民國100 年4 月25日起，在彰化縣鹿港鎮○○路28
    號1 樓之「宇莉電子遊戲場」負責開分、洗分之工作。另江
    建榮係自100 年6 月底起，以月薪2 萬元之代價，在宇莉電
    子遊戲場亦負責開分、洗分之工作。王新凱竟獨自或與江建
    榮共同基於意圖營利供給賭博場所及聚眾賭博之集合犯意，
    自100 年4 月25日起，至100 年7 月14日晚間9 時許為警查
    獲止（江建榮係自100 年6 月底起，至100 年7 月13日止）
    ，在上開宇莉電子遊戲場公眾得出入之場所內，以擺設之「
    馬場大亨」等電子遊戲機具共28臺為賭具，藉此聚集不特定
    多數人賭博財物。其賭博方法係賭客投入硬幣，視機具不同
    依1 比1 至1 比20不等之比例顯示積分，再以其積分與機具
    對賭，押贏可得倍數不等之分數，押輸則由機具沒入押注之
    分數，洗分時賭客則依原比例向王新凱或江建榮兌換現金，
    王新凱或江建榮再將現金放置在廁所洗手檯上方化妝鏡櫃內
    之牙刷杯內由賭客自行取走。嗣周彥廷（另依職權為不起訴
    處分）基於賭博之犯意，於100 年7 月14日晚間8 時許，在
    上開遊戲場把玩「馬場大亨」遊戲機具而賭博財物，並於洗
    分時，將剩餘積分向王新凱換取現金新臺幣（下同）700 元
    ，而在「宇莉電子遊戲場」廁所洗手檯上方化妝鏡櫃內牙刷
    杯中取出王新凱放置之現金700 元時，為警當場查獲，並扣
    得如附表所示之物，及員工上下班考勤卡3 張、打卡鐘1 臺
    、相機1 臺、電子遊戲場業營業級別證等物。
二、案經彰化縣警察局溪湖分局報請臺灣彰化地方法院檢察署檢
    察官偵查起訴。
    理  由
壹、證據能力部分：
一、按司法警察之任務在於打擊、追訴犯罪，本諸「國家禁反言
    」之原則，自不能容認其為追訴犯罪而挑唆發生或製造犯罪
    ，警察職權行使法第三條第三項規範「警察行使職權，不得
    以引誘、教唆人民犯罪或其他違法之手段為之」，即揭明斯
    旨。誘捕偵查屬於一種引誘他人犯罪道中有魔之偵查方式，
    在類型上有所謂犯意誘發型與機會提供型之別，其所取得之
    證據有無證據能力，除以主觀之犯意起於何人之傳統見解為
    區別外，仍應審酌客觀上實施誘捕行為之程度如何，為綜合
    觀察與判斷。其中屬於犯意誘發型之誘捕偵查，因係司法警
    察或所吸收之線民以引誘、教唆犯罪之不正當手段，使原無
    犯罪意思或傾向之人因而萌生犯意而實行犯罪行為，嚴重違
    反刑罰預防目的及正當法律程序原則，其因此所取得之證據
    不具正當性，對於公共利益之維護並無意義，應予以排除，
    以強化被誘捕人基本權利之保護密度。至於機會提供型誘捕
    偵查，乃行為人原已具有犯罪之意思或傾向，僅因司法警察
    或其線民提供機會，以設計之方式，佯與之為對合行為，使
    其暴露犯罪事證，俟著手於犯罪行為之實行時，予以逮捕偵
    辦，因此被歸類為偵查技巧之一種。惟刑事法以不處罰單純
    之犯意為原則，行為人之所以著手實行犯罪行為，既係因司
    法警察之加工介入，故此類型誘捕偵查所取得之證據，自仍
    應透過刑事訴訟法第158 條之4 ，就司法警察之蒐證作為，
    包括介入之程度如何等等，以檢驗取證要件是否符合正當法
    律程序，資為判斷所取得證據之適格與否，並非一概即可無
    條件承認其證據能力（最高法院100 年度臺上字第5635、44
    98、4432號判決意旨參照）。而證人周彥廷於本案搜捕行動
    前曾與執行搜索之偵查員吳明勝為密切通話，此經被告王新
    凱及其辯護人聲請傳喚證人吳明勝到庭接受交互詰問，並經
    證人吳明勝就其偵捕之相關行動證述在卷（見本院卷第152-
    157 頁），再佐以經營賭博電子遊戲機臺而兌換現金予客人
    之行為係為隱密不公開，賭客兌換現金更是以熟客方得為之
    ，員警搜證甚為不易，此乃由經常至本案之「宇莉電子遊戲
    場」內把玩電子遊戲機具並兌換現金之證人周彥廷，在與員
    警約定時間內再度入內把玩電子遊戲機具及兌換現金，此為
    機會提供型之誘捕偵查，為本案取得證據所必要之偵查手段
    ，並非屬犯意誘發型誘捕偵查，依上揭最高法院判決意旨，
    此證據方法之取得並未違反憲法對於基本人權之保障，且於
    公共利益之維護有其必要性，所取得之證據當屬適格。
二、次按被告以外之人於審判外之言詞或書面陳述，除法律有規
    定者外，不得作為證據；又被告以外之人於檢察事務官、司
    法警察官或司法警察調查中所為之陳述，與審判中不符時，
    其先前之陳述具有較可信之特別情況，且為證明犯罪事實存
    否所必要者，得為證據，刑事訴訟法第159 條第1 項、第15
    9 條之2 分別定有明文。查被告王新凱及其辯護人爭執證人
    周彥廷於警詢筆錄之證據能力，該證人於警詢中之陳述係屬
    審判外之陳述，且經被告王新凱及其辯護人聲請傳喚到院，
    並審酌卷內相關證據，查無該陳述有其他較可信之特別情況
    ，即無傳聞例外規定之適用，是證人周彥廷於警詢中之陳述
    自不具有證據能力。
三、再按被告有與證人對質及詰問證人之權利，其中所謂「對質
    」，是指被告與證人同時在場，面對面互為質問之意，而被
    告之對質權，係藉由對質程序，法院得以觀察其問答之內容
    與互動，親身感受而獲得心證，有助於真實之發現，詰問權
    則係指訴訟上當事人有在審判庭輪流盤問證人，以求發現真
    實，辨明供述證據真偽之權利，現行刑事訴訟法對於詰問制
    度之設計，以同法第166 條以下規定之交互詰問為實踐，屬
    於人證調查證據程序之一環，與證據能力係指符合法律所規
    定之證據適格，而得成為證明犯罪事實存在與否之證據資格
    ，性質上並非相同。偵查中檢察官為蒐集被告犯罪證據，訊
    問證人旨在確認被告嫌疑之有無及內容，與審判期日透過當
    事人之攻防，調查人證以認定事實之性質及目的，尚屬有別
    。偵查中訊問證人，法無明文必須傳喚被告使之得以在場，
    刑事訴訟法第184 條第2 項亦僅規定因發見真實之必要，得
    命證人與被告對質，是檢察官偵查中雖未命證人與被告對質
    ，尚非違法。此項未經被告對質之被告以外之人於偵查中向
    檢察官所為之陳述，依刑事訴訟法第159 條之1 第2 項之規
    定，原則上屬於法律規定為有證據能力之傳聞證據，於例外
    顯有不可信之情況，始否定其得為證據。現行刑事訴訟法關
    於行通常審判程序之案件，為保障被告之反對詰問權，復對
    證人採交互詰問制度，其未經詰問者，僅屬未經合法調查之
    證據，並非無證據能力，而禁止證據之使用。此項詰問權之
    欠缺，非不得於審判中由被告行使以資補正，而完足為經合
    法調查之證據。倘審判中已賦予被告對質、詰問權，自無不
    當剝奪被告對質、詰問權行使之可言（最高法院97年度臺上
    字第1069號、96年度臺上字第4064號判決要旨參照）。查證
    人周彥廷於檢察官偵查時，經以證人之身分訊問，已經具結
    ，有證人結文在卷可憑（見偵查卷第112 頁），係於負擔偽
    證罪之處罰心理下所為，並以具結擔保其證述之真實性；而
    依卷內資料，並無證據顯示證人周彥廷於檢察官訊問時，有
    何遭受強暴、脅迫、詐欺、利誘等外力干擾之情形，亦無證
    據顯示其證述有何顯不可信之情況；另證人周彥廷於本院審
    理中亦經被告及辯護人行使對質詰問權，補正詰問程序，而
    完足為合法調查之證據（見本院卷第82-97 頁），是依上開
    說明，證人周彥廷於偵查中之證言，應具有證據能力。被告
    王新凱及其辯護人以證人周彥廷偵查中之證述係審判外之陳
    述為由，爭執證人周彥廷此部分之證述無證據能力，洵非有
    據。
四、復按刑事訴訟法第159 條第1 項所謂「被告以外之人於審判
    外之言詞或書面陳述」，並不包含「非供述證據」在內。按
    照相機拍攝之照片，係依機器之功能，攝錄實物形貌而形成
    之圖像，除其係以人之言詞或書面陳述為攝取內容，並以該
    內容為證據外，照片所呈現之圖像，並非屬人類意思表達之
    言詞或書面陳述，當不在上引規定「被告以外之人於審判外
    之言詞或書面陳述」之範圍內，其有無證據能力，自應與一
    般物證相同，端視其取得證據之合法性及已否依法踐行證據
    之調查程序，以資認定（最高法院97年度臺上字第3854號判
    決要旨參照）。查卷附之蒐證翻拍照片係透過相機拍攝後經
    列印所得，乃以科學、機械之方式，對犯罪現場所為忠實、
    正確之紀錄，且與本案待證事實具有自然關連性，復經依法
    踐行其調查程序，當亦具有證據能力。是被告王新凱及其辯
    護人以上開蒐證翻拍照片未徵得所有權人同意，而主張上揭
    照片並無證據能力，殊無可採。而被告江建榮雖亦主張該照
    片是屬偷拍，無法持之指證被告江建榮有犯罪云云，亦無足
    採。
五、又按被告以外之人於審判外之陳述，雖不符刑事訴訟法第15
    9 條之1 至第159 條之4 之規定，而經當事人於審判程序同
    意作為證據，法院審酌該言詞陳述或書面陳述作成時之情況
    ，認為適當者，亦得為證據；當事人、代理人或辯護人於法
    院調查證據時，知有第159 條第1 項不得為證據之情形，而
    未於言詞辯論終結前聲明異議者，視為有前項之同意，刑事
    訴訟法第159 條之5 定有明文。是除上開有爭執證據能力之
    部分外，本院後述所引之其餘證據，均已於本院審理時予以
    提示並告以要旨，檢察官、被告江建榮、被告王新凱及其辯
    護人均未於言詞辯論終結前聲明異議，並均同意使用作為認
    定事實之依據；本院復審酌檢察官所提出除上揭有爭執外之
    其餘言詞陳述或書面陳述等資料之取得過程並無瑕疵，且無
    人情施壓或干擾，亦無不當取供之情形，又與本案待證事實
    間復具有相當之關聯性，以之作為本案證據尚無不當，是該
    等證據均具有證據能力。
六、本案其餘非供述證據，檢察官、被告江建榮、被告王新凱及
    其辯護人亦不爭執證據能力，本院審酌該等證據作成及取得
    之程序均無違法之處，且經本院依據法定程序進行證據之調
    查，是後述所引用證據之證據能力均無疑義，自得為證據。
貳、實體部分：
一、訊據被告王新凱、江建榮固坦承有於犯罪事實欄所載之時間
    在「宇莉電子遊戲場」負責開分、洗分之行為，惟均辯稱其
    等並未兌換現金予證人周彥廷或陳棋政云云，被告王新凱之
    辯護人亦為被告辯護稱被告未兌換現金予周彥廷，周彥廷是
    警方安排之人員，卷內除周彥廷之證述外，並無其他證據足
    以證明被告犯行，應為被告無罪之諭知等語為此辯護。
二、經查：
  (一)證人王新凱於偵查時結證稱：100 年7 月14日晚上9 點，警
    方在「宇莉電子遊戲場」搜索時，我在裡面玩馬場大亨的遊
    戲機臺，要把玩該遊戲機臺，要先加入會員，「宇莉電子遊
    戲場」的人會拿我的身分證或駕照去影印，確認身分後，就
    加入會員，我是從100 年4 月初加入的，大約玩了20次左右
    ，我玩的機臺都是以一比一的比例開分，其他機臺開分比例
    我不清楚，開分後我下注，看我押中的號碼可得幾倍的方式
    計算積分，賠率不同，比方說我給他1000元開分1000分，最
    後如果是1500分，我就向櫃檯的人員說要洗分，櫃檯人員會
    叫我等一下，並用一比一的比例換算成現金1500元，拿到廁
    所，放在洗臉盆上方的鏡臺，裡面有一個紅色的塑膠伸縮杯
    ，櫃檯人員會將現金放在塑膠伸縮杯內，櫃檯人員放好後，
    會出廁所，有時點頭向我示意，有時直接向我說：「好了，
    你可以進去拿了」，我再進廁所從鏡櫃裡面將塑膠杯內的現
    金取走，如果剩餘的分數不足我原來開分的分數，一樣可以
    洗分，不過他們洗分都是以百元、千元為整數，如果剩餘75
    0 分，他們只會退700 元現金，退現金的方式與上述一樣。
    我昨天（指100 年7 月14日）晚上8 點多進去「宇莉電子遊
    戲場」，我以800 元現金開分800 分，我是玩馬場大亨，輸
    了100 分，剩下700 分，接近9 點，我跟櫃檯人員表示我有
    事要先走，我要洗分，櫃檯人員就將700 元現金以上述方式
    放在廁所裡鏡櫃內的塑膠伸縮杯內，我進去將現金拿在手上
    ，還沒放入口袋準備要出去的時候，警察就進來了，警察要
    我按照我取得現金的方式，重新演練一次供拍照存，我第一
    次在「宇莉電子遊戲場」以上述方式兌換現金是100 年4 月
    初，昨天晚上幫我洗分的櫃檯人員是一位叫阿凱的，是跟我
    一同到案的王新凱，我跟王新凱表示要洗分後，我有看到王
    新凱進到廁所，王新凱出來後，有向我點頭並用臺語說好了
    ，我才進去拿，在「宇莉電子遊戲場」向櫃檯人員兌換過現
    金包括王新凱一共三位，另外一位在l00 年7 月初就沒有看
    到他，另外一位就是到案的江建榮，我都叫江建榮為阿弟，
    我向江建榮兌換現金的情形，與向王新凱兌換的情形相同，
    兌換現金時間最近一次是在100 年7 月6 日或7 日左右，最
    早是在100 年4 月中旬、5 月初左右，最早跟王新凱以上述
    方式兌換現金是在100 年4 月初，我當初辦會員的時候，就
    是由王新凱處理的，也有跟在場的江建榮以積分兌換過現金
    ，是在100 年7 月6 日或7 日有跟他換過，金額忘記了等語
    （詳見偵卷第105-106 頁），並與證人周彥凱於本院審理時
    具結之證述情節相符（詳見本院卷第82-97 頁）。另參以證
    人陳棋政於警詢時證稱：我玩的賭博的電玩名稱是野蠻遊戲
    機臺，以現金8000元換機臺分數160000，洗分比例為1 比20
    （詳見偵卷第38頁），及於偵查時亦結證稱：至「宇莉電子
    遊戲場」內把玩電動遊戲機臺需先加入會員，且要看身分證
    或駕照，方得加入，又曾以積分換過現金，大約玩過10次左
    右，有2 次洗分兌換現金是向「阿凱」（即指被告王新凱）
    換的，我跟王新凱點頭表示要洗分後，我看到他進廁所，他
    出來後，有向我點頭，我再進去廁所拿等語（詳見偵卷第
    106 頁反面至108 頁）。細繹上揭證人周彥廷、陳棋政2 人
    之證述，可知進入「宇莉電子遊戲場」把玩電動遊戲臺需事
    先核對身分證件，並加入會員方得把玩，可見其嚴謹性。又
    證人周彥廷、陳棋政2 人於把玩該遊戲機臺後曾以1 比1 或
    1 比20等積分兌換現金之方式，其二位證人所述均為「先向
    櫃檯人員點頭、櫃檯人員先進廁所、之後賭客再進廁所拿現
    金」之情節均屬相同，益見周彥廷所述並非虛妄。而證人陳
    棋政於本院審理時亦證述曾有一次有換到3 、400 元、有一
    次是過年前後換了1000元現金，是與王新凱換的，其餘刻意
    以不記得為搪塞等語（詳見本院卷第73-81 頁），更見證人
    陳棋政於本院審理之證述係有所顧忌或隱瞞，由此益臻證人
    周彥廷雖係警方為偵捕隱密不公開之賭客兌換現金犯行，而
    為機會提供型誘捕偵查手段安排之人員，然參以上揭證人周
    彥廷所為之證述並無刻意誇大之情，足認被告二人確有提供
    兌換現金予證人周彥廷之行為，應屬明確。
  (二)又依卷附之蒐證照片，其內有張貼「遊戲優惠」海報及用以
    加速重大得獎分數（見偵卷第40-62 頁、第79頁），如以一
    比一換積分，或以其他比例兌換積分把玩電動遊戲機，如該
    積分完全無法兌換現金，一般人不會一直前去把玩該電動遊
    戲機，此業經證人周彥廷於本院審理時證述在卷（見本院卷
    第92頁），且為一般人可預見之常理，否則把玩該電動遊戲
    機不僅浪費金錢，又浪費時間，縱有僅為消磨時間者，乃偶
    一為之，而時常前往者大都就該射倖性電動遊戲機具之把玩
    ，存在能多少獲得些許現金之心態，方會持續前往，而該電
    子遊戲場亦會對把玩之客人為身分證件之核對與會員加入方
    式之過濾，由此益臻被告王新凱在「宇莉電子遊戲場」內負
    責開分、洗分，而被告江建榮雖係受僱，其負責之工作亦為
    開分、洗分，其等對於所謂洗分係有兌換現金之共識與默契
    ，被告王新凱、江建榮2 人當就以積分兌換現金之行為，有
    犯意聯絡及行為分擔，洵然甚明。
  (三)再按刑法第268 條之罪，以意圖營利，供給賭博場所或聚眾
    賭博，為其構成要件。而所謂「意圖」者，即主觀上之期望
    ，亦即所以出此之動機或目的；而所謂「營利」者，即藉以
    牟取經濟上或財產上利益；而此之所謂「意圖營利」者，固
    與俗稱之「抽頭」或「抽取頭錢」意義相近，但以行為人主
    觀上有此藉以牟利之期望為已足，並不以實際上有無實施抽
    頭之行為為必要（最高法院89年度臺非字第49號判決要旨參
    照）；又刑法第268 條之營利賭博罪，係以意圖營利，而供
    給賭博場所或聚眾賭博，為其成立要件，該賭博罪之有罪判
    決，就被告如何有意圖營利而供給賭博場所或聚眾賭博之具
    體事實，自應調查相關證據以資審認，始為適法（最高法院
    97年度臺非字第358 號判決要旨參照）。查本件扣案之遊戲
    機具28臺，擺放於店內，機具數量眾多，另為警查扣2000
    分寄分卡9 張、1000分寄分卡20張、500 分寄分卡20張，及
    隔班卷使用登記表、隔日卷領取登記表等物（詳見附表所示
    ），頗具規模，而依被告王新凱於偵訊供稱原自100 年4 月
    25日起受雇於張希仁，期間領取月薪2 萬元，之後於100 年
    7 月1 日起向原負責人張希仁以20萬元頂讓成為負責人（見
    偵卷第108 頁）；扣案之現金3 萬2000元是營業所得（見偵
    卷第20頁），顯見該遊戲機具之營業所得不少，確實有藉擺
    設賭博機具與不特定人對賭以資獲利之意；而被告江建榮受
    雇每月可領取2 萬元，亦經共同被告王新凱供明無訛（見偵
    卷第108 頁反面），被告江建榮確自兌換現金過程中可獲利
    ，足見被告王新凱、江建榮2 人確實有藉在「宇莉電子遊戲
    場」之公眾得出入之場所提供賭博機具，以招來不特定之多
    數人參與賭博，而實施前揭犯行，其等主觀上均冀求增加獲
    利，存有藉以牟利之期望等事實，至為明顯。又賭客把玩上
    開機具後，可以機具上積分以1 比1 至1 比20不等之比例再
    向店家即被告王新凱或江建榮兌換現金，且上開28臺機具均
    已經不特定人士把玩過，可由卷附之現場照片有多張慶賀紙
    張，均屬不同姓氏之人，足知其營業盛況及確由不特定多數
    人把玩之情（見偵卷第56-63 頁），綜合以上事證，稽諸一
    般經驗法則、論理法則，足認定被告2 人在上開期間內，共
    同利用扣案賭博機具，與包括周彥廷在內之不特定人賭博財
    物。本件事證業臻明確，被告2 人前開犯普通賭博、圖利供
    給賭博場所及圖利聚眾賭博等犯行，均堪認定。
三、論罪科刑之理由：
  (一)按電子遊戲場業之經營，非僅「單純擺設」電子遊戲機具為
    已足，舉凡所擺設電子遊戲機具現場之管理及供顧客兌換代
    幣把玩等，均應屬經營行為之內。又電子遊戲機之程式，於
    設計之初即已隱含該遊戲機具有較高獲勝機率，已非純粹射
    倖性，此從經營者必須花費資金購買或租用遊戲機臺，並提
    供場所擺放而仍能獲利可明，是該等以擺設電子遊戲機聚眾
    賭博或提供該賭博場所之行為，亦同時具有營利之意圖（臺
    灣高等法院臺中分院100 年度上訴字第1867號判決、臺灣高
    等法院臺中分院96年度上易字第200 號判決及臺灣高等法院
    所屬法院96年法律座談會第12號提案研討結果參照）。此為
    吾人基於日常生活經驗所得之定則，且為學理及實務界現行
    之通說，本件被告王新凱、江建榮係利用電子遊戲機具不確
    定之輸贏機率，與賭客賭博財物，並以該電子遊戲機具出現
    之偶然事實決定勝負。又「宇莉電子遊戲場」加入會員始得
    入內把玩電子遊戲機具，但此僅為避免未成年人入場，實際
    上欲賭博財物之不特定人均得進入，已為公眾得出入之場所
    。核被告王新凱、江建榮所為係犯刑法第268 條前段之意圖
    營利供給賭博場所罪、後段之意圖營利聚眾賭博罪，及刑法
    第266 條第1 項前段之普通賭博罪。
  (二)被告王新凱、江建榮2 人就上揭意圖營利供給賭博場所、意
    圖營利聚眾賭博，及普通賭博等罪間，均具犯意聯絡及行為
    分擔，為共同正犯。
  (三)刑事法若干犯罪行為態樣，本質上原具有反覆、延續實行之
    特徵，立法時既予特別歸類，定為犯罪構成要件之行為要素
    ，則行為人基於概括之犯意，在密切接近之一定時地持續實
    行之多次行為，倘依社會通念，於客觀上認為符合一個反覆
    、延續性之行為觀念，於刑法評價上，即應僅成立一罪。學
    理上所稱「集合犯」職業性、營業性或收集性等具有重複特
    質之犯罪均屬之，例如經營、從事業務、收集、販賣、製造
    及散布等行為概念者皆是（最高法院95年度臺上字第1079號
    判決要旨參照）。被告王新凱自100 年4 月25日起至100 年
    7 月14日為警查獲止，提供「宇莉電子遊戲場」供不特定多
    數人前來聚眾賭博，足徵被告自始即基於反覆實施供給賭博
    場所、聚眾賭博及普通賭博之單一決意，在緊密之時空內反
    覆、持續從事同一犯罪行為，依社會通念，應僅成立實質上
    一罪。
  (四)被告江建榮自100 年6 月底起至100 年7 月14日為警查獲止
    自受雇之日起，係基於反覆實施供給賭博場所、聚眾賭博及
    普通賭博之單一決意，在緊密之時間及空間內反覆、持續從
    事同一犯罪行為，依社會通念，應僅成立實質上一罪。
  (五)被告王新凱、江建榮2 人以一個賭博犯意決定所達成同一犯
    罪行為，而同時觸犯上述3 罪名，為想像競合犯，應從一重
    論以罪質較重之意圖營利聚眾賭博罪。
  (六)爰審酌被告王新凱前無犯罪紀錄；被告江建榮僅有違背安全
    駕駛罪之紀錄，均有臺灣高等法院被告前案紀錄表各1 紙在
    卷可參，其等素行尚可，惟其2 人均年輕力盛，不思奮發向
    上，竟投機取巧，共同擺設賭博機具與不特定人對賭以資牟
    利，有害社會善良風氣，導致賭客沈迷金錢，流連忘返，散
    盡家財，嚴重者家破人亡，形成另一社會秩序問題，實有不
    當，且均於犯罪後不知悔悟，猶飾詞狡辯，犯後態度不佳等
    一切情狀，分別量處如主文所示之刑，並諭知易科罰金之折
    算標準，以示懲儆。
  (七)扣案賭博機具（含IC板）28臺（即如附表編號19所示）係當
    場賭博之器具；扣案之現金700 元（如附表編號18所示）係
    賭檯之財物，不問屬於犯人與否，均應刑法第266 條第2 項
    之規定宣告沒收之。扣案如附表編號1 至編號16所示之物為
    告王新凱所有且係供本案犯罪所用之物；扣案如附表編號17
    所示之現金為被告營業所得，係本案犯罪所得之物，業經被
    告王新凱供明在卷，爰分別依刑法第38條第1 項第2 款、第
    3 款之規定，併予宣告沒收。又依共犯責任分擔原則，上開
    扣案物並在被告江建榮之主刑項下併予宣告沒收之。至於扣
    案之員工上下班考勤卡3 張、打卡鐘1 臺、相機1 臺、電子
    遊戲場業營業級別證等物，雖係被告王新凱所有，業經其供
    明在卷，惟非供犯罪所用或所得，且非與賭博罪有關，爰不
    予宣告沒收，附此敘明。
據上論斷，應依刑事訴訟法第299 條第1 項前段，刑法第28條、
第266 條第1 項、第2 項、第268 條前段、後段、第55條、第41
條第1 項前段、第38條第1 項第2 款、第3 款，刑法施行法第1
條之1 第1 項、第2 項前段，判決如主文。
本案經檢察官葉柏岳到庭執行職務。
中    華    民    國   100    年    12    月    8     日
                  刑事第五庭    法  官  李淑惠
  附  表：
┌──┬──────────────┬───┬──────────┐
│編號│  品        名              │數量  │  備       註       │
├──┼──────────────┼───┼──────────┤
│1   │集點卡                      │2本   │                    │
├──┼──────────────┼───┼──────────┤
│2   │機臺外贈、補分明細表        │1張   │                    │
├──┼──────────────┼───┼──────────┤
│3   │隔班卷使用登記表（會員、生日│1張   │                    │
│    │、隔班）                    │      │                    │
├──┼──────────────┼───┼──────────┤
│4   │隔日卷領取登記表（會員、生日│1張   │                    │
│    │、介紹）                    │      │                    │
├──┼──────────────┼───┼──────────┤
│5   │隔日卷領取登記表（開幕贈分）│1張   │                    │
├──┼──────────────┼───┼──────────┤
│6   │機臺外贈明細表              │1張   │                    │
├──┼──────────────┼───┼──────────┤
│7   │娛樂廣場寄分卡（2000分）    │9 張  │                    │
├──┼──────────────┼───┼──────────┤
│8   │富而樂遊戲場寄分卡（1000分）│20張  │                    │
├──┼──────────────┼───┼──────────┤
│9   │富而樂遊戲場寄分卡（500分） │20張  │                    │
├──┼──────────────┼───┼──────────┤
│10  │化粧鏡                      │1個   │                    │
├──┼──────────────┼───┼──────────┤
│11  │牙刷杯                      │1個   │                    │
├──┼──────────────┼───┼──────────┤
│12  │監視器主機                  │1臺   │                    │
├──┼──────────────┼───┼──────────┤
│13  │液晶螢幕                    │1臺   │                    │
├──┼──────────────┼───┼──────────┤
│14  │監視器畫面分割器            │1臺   │                    │
├──┼──────────────┼───┼──────────┤
│15  │監視器螢幕                  │1臺   │                    │
├──┼──────────────┼───┼──────────┤
│16  │監視器攝錄鏡頭              │7支   │2大5小鏡頭          │
├──┼──────────────┼───┼──────────┤
│17  │現金3萬2000元（營業所得）   │      │壹仟元鈔30張、伍佰元│
│    │                            │      │鈔2 張、壹佰元鈔10張│
├──┼──────────────┼───┼──────────┤
│18  │現金700元（賭資）           │      │伍佰元鈔1 張、壹佰元│
│    │                            │      │鈔2張               │
├──┼──────────────┼───┼──────────┤
│19  │電子遊戲機具（含IC板）      │28臺  │馬場大亨、滿貫大亨、│
│    │                            │      │超極大舞臺、金牌虎霸│
│    │                            │      │王、MAMMA MIA 、動物│
│    │                            │      │叢林、神燈777 、HUGA│
│    │                            │      │搶盤遊戲、超悟空、北│
│    │                            │      │斗之拳、天之物語。  │
└──┴──────────────┴───┴──────────┘
以上正本證明與原本無異。
如不服本判決應於收受判決後10日內向本院提出上訴書狀，並
應敘述具體理由。其未敘述上訴理由者，應於上訴期間屆滿後
20日內向本院補提理由書(均須按他造當事人之人數附繕本)
「切勿逕送上級法院」。
中    華    民    國   100    年    12    月    8     日
                                書記官  張清秀
附錄論罪科刑法條全文：
中華民國刑法第266條（普通賭博罪與沒收物）
在公共場所或公眾得出入之場所賭博財物者，處 1 千元以下罰
金。但以供人暫時娛樂之物為賭者，不在此限。
當場賭博之器具與在賭檯或兌換籌碼處之財物，不問屬於犯人與
否，沒收之。
中華民國刑法第268條（圖利供給賭場或聚眾賭博罪）
意圖營利，供給賭博場所或聚眾賭博者，處 3 年以下有期徒刑
，得併科 3 千元以下罰金。